臺灣臺北地方法院民事裁定　　　　　　　 96年度抗字第657號
　　抗　告　人　美華影音科技股份有限公司
　　法定代理人　乙○○
　　相　對　人　第一租賃股份有限公司
　　法定代理人　甲○○
上列當事人間請求本票裁定強制執行事件，抗告人對於中華民國
96年6月23日本院所為96年度票字第4436號裁定提起抗告，本院
裁定如下：
    主  文
抗告駁回。
抗告費用新台幣壹仟元由抗告人負擔。
    理  由
一、按執票人向本票發票人行使追索權時，得聲請法院裁定後強
    制執行，票據法第123條定有明文。又本票執票人，依前開
    規定，聲請法院裁定許可對發票人強制執行，性質上係屬非
    訟事件，此項聲請之裁定及抗告法院之裁定，僅依非訟事件
    程序以審查強制執行許可與否，並無確定實體上法律關係存
    否之效力，如發票人就票據債務之存否有爭執時，應由發票
    人另提起確認之訴，以資解決（最高法院57年台抗字第76號
    著有判例可資參照）。
二、本件相對人主張其執有抗告人於95年9月29日所簽發之本票
    乙紙，金額為新台幣（以下同）15,558,240元，付款地為台
    北市○○路○段458號25樓，到期日為96年6月13日，免除作
    成拒絕證書。詎屆期提示未獲付款，尚欠5,186,080元，為
    此聲請原法院裁定准予強制執行等情，業據提出與所述相符
    之本票為證，原法院依首開規定予以准許，尚無不合。
三、抗告意旨略以：相對人另持系爭本票聲請核發支付命令，顯
    係重複請求，有不當得利之虞；本件年利率20%實屬過高，
    應予酌減；抗告人實際欠款金額低於相對人請求金額，且兩
    造已經達成還款協議，為此提起抗告，聲明原裁定應予廢棄
    云云。經查，相對人持有抗告人所簽發之系爭本票，並免除
    作成拒絕證書，到期提示未獲付款之事實，有卷附本票可稽
    ，從形式上觀之，要件並無不合，相對人據以聲請准予裁定
    強制執行，於法並無不合；相對人另持系爭本票聲請核發支
    付命令，縱然屬實，乃適用民事訴訟法第六編督促程序規定
    辦理，與本件適用程序不同，並無所指重複請求或不當得利
    之情；至於抗告人上開所稱兩造已經達成還款協議，或抗告
    人所欠金額低於相對人請求金額，應屬本票債務是否業已清
    償而消滅，應屬實體爭執，依首開說明，抗告人應依訴訟程
    序另謀解決，非本件非訟程序所得加以審究。從而，抗告意
    旨指摘原裁定不當，求予廢棄，應無理由，應予駁回。
四、據上論結，本件抗告為無理由，依非訟事件法第46條、第21
    條第2項、第24條第1項，民事訴訟法第495條之1第1項、第
    449條第1項、第78條，裁定如主文。
中　　華　　民　　國　　96　　年　　9 　　月　　10　　日
                  民事第五庭  審判長法　官  翁昭蓉
                                    法　官　吳佳薇
                                    法　官　林妙黛
以上正本係照原本作成。
如不服本裁定，僅得於收受本裁定正本送達後10日內，以適用法
規顯有錯誤為理由，向本院提出再抗告狀，（須附繕本一份及繳
納再抗告裁判費新台幣1,000元），經本院許可後始可再抗告。
中　　華　　民　　國　　96　　年　　9 　　月　　10　　日
                                    書記官  黃媚鵑
